# 请教陈老师关于改制企业的合并问题

提问人：marcyy 时间：2021-11-10 14:16:00
A企业原为事业单位，下属有全资子公司B自成立起为有限责任公司，2020.06.30，A改制为有限责任公司并更换控股股东C，现在通过内部调整，把B变成A的母公司，即C控股B再控股A，请问改变后，B编制合并报表的话，2020.06.30之前的利润表要合并吗？

回答人：chenyiwei
鉴于A和B的控制权是同时转移的，如果A和B是密不可分的整体，则为了反映其历史上业务的完整性，还是建议在母子颠倒重组后，将A+B历史上的完整经营业绩予以呈现。
此时，在A、B纳入合并报表的期间范围上，应采用一致的原则，如果确定只把 2020 年 6 月 30 日改制并变更实控人之后的期间纳入，则A、B均应采用该原则处理。